María Belen Gigena



PERFIL PROFESIONAL

Soy una profesional versátil con amplia experiencia en el área administrativa. Quiero formar parte de un equipo de trabajo apoyándoles en la gestión, organización y administración. Estoy abierta a diversas oportunidades laborales y me motiva enfrentar desafíos.

H A B I L I D A D E S P E R S O N A L E S

- · Gran capacidad organizativa
- Trabajo en equipo
- Responsable
- · Trabajo bajo presión
- Redacción de informes
- Manejo de documentación
- Trato cercano y cordial con los clientes
- · Habilidad comunicativa
- Proactiva

H A B I L I D A D E S I N F O R M Á T I C A S

- Microsoft Excel- Nivel avanzado
- Microsoft Word- Nivel avanzado
- · Redes sociales

DATOS PERSONALES

- Fecha de nacimiento: 26/07/1992
- Nacionalidad: Argentina
- Ciudad de residencia y barrio: Barrio Centro, Córdoba Capital

CONTACTO



mariiabelenng@gmail.com



EXPERIENCIA LABORAL

Auditora

Cafaprol Dic 2021- Jul 2022

- Auditoría y verificación de requisitos de idoneidad de recetas
- Control y organización de documentación
- Preparación y envió de lotes de documentos
- Manejo de base de datos

Secretaria

Arzobispado de Córdoba| Feb 2015 - Nov 2021

- Atención al público y llamadas en general
- Organización de agenda para audiencias de mediación
- Tramite de expedientes para nulidades
- · Recibimiento y archivo de expedientes
- · Asignación de abogados defensores, peritos
- · Notificacion al actor y al demandado

FORMACIÓN ACADÉMICA

Tecnicatura en Laboratorio e Histopatología

Escuela de Tecnología Médica FCM- UNC| Abr 2017- Actualidad

CURSOS

Introducción a la Programación de Python CIVET | 2022

Introducción a HTML, CSS, JavaScript

Hack Academia 2022

Curso de Programación

Egg Educación | 2022

Auxiliar de Farmacia

Formar Municipalidad de Cordoba| 2022

Secretariado y Facturación de Prestaciones Medicas Formar Municipalidad de Cordobal 2022

Administración en Comercio y Servicios

Formar Municipalidad de Cordoba| 2022

Asistente de Recursos HumanosJobtalent Consultora de RRHH y desarrollo profesional | 2021

Grafologia para RRHH

Jobtalent Consultora de RRHH y desarrollo profesional 2021

Liquidacion de Sueldos a distancia Capacitarte | 2021

Liquidacion de Sueldos y Monotibuto

Jobtalent Consultora de RRHH y desarrollo profesional 2021

Gestión de Jubilaciones y Pensiones

Jobtalent Consultora de RRHH y desarrollo profesional 2021

S.I.C.A.M

Jobtalent Consultora de RRHH y desarrollo profesional 2021